【裁判字號】    89,自,38
【裁判日期】    891009
【裁判案由】    詐欺
【裁判全文】
臺灣臺南地方法院刑事判決              八十九年度自字第三八號
    自  訴  人  乙○○
    被      告  甲○○
右列被告因詐欺案件，經自訴人提起自訴，本院判決如左：
    主  文
甲○○連續意圖為自己不法之所有，以詐術使人將本人之物交付，處有期徒刑柒月。
    事  實
一、甲○○明知無資力支付貨款，竟意圖為自己不法之所有，並基於概括之犯意，自
    八十八年三月十日起至同年七月十九日止，先後四十次向乙○○於台南市○○路
    ○段一五七號所經營之佳群童裝佯行為購買，累計金額為新台幣（下同）一百四
    十二萬五千零九十七元之童裝後，甲○○即拒付貨款，所開立憑以支付八十八年
    三月至同年六月貨款之支票四紙，即付款人中興商業銀行富強分行票據號碼ＡＢ
    Ｕ0000000、0000000、0000000、0000000、金額
    分別為十八萬五千元、三十四萬七千三百元、三十五萬元、十三萬元，發票日期
    分別為八十八年七月三十一日、同年八月三十一日、同年九月三十日、同年十月
    十日之支票四紙，均不獲兌現，並在同年七月份貨款尚未開立支票支付前已逃逸
    無蹤，乙○○始知受騙。案經乙○○向本院提起自訴。
    理  由
一、右揭被告甲○○詐騙自訴人乙○○所有童裝之事實，業據自訴人堅指不移，復有
    佳群童裝批發行估價單四十三紙，右開支票及退票理由單影本各四紙在卷足證。
    訊據被告甲○○，固承認向自訴人購買童裝後，其所簽發右開支付貨款之支票屆
    期經提示均不獲兌現之事實，惟否認有詐欺行為，辯稱：貨品伊已賣給別人，
    被人倒債，致無法清償自訴人云云。然查被告既已無支付貨款之能力，卻逐月增
    加向自訴人購買童裝之數量，由八十八年三、四月份合計僅十八萬五千元，到五
    月份三十四萬七千三百元，增加到六、七月份均超過四十萬元，顯見被告蓄意詐
    騙童裝以圖得不法所有，情至灼然，所辯委不足採，犯行已堪認定。
二、核被告所為犯刑法第三百三十九條第一項之詐欺取財罪，其先後多次犯行，時間
    緊接，犯意構成要件相同，顯係基於概括犯意反覆為之，為連續犯，依法以一罪
    論並加重其刑。爰審酌其犯罪之動機、目的、所生危害，其品性及於本案審理中
    已清償自訴人七萬元，為自訴人所是認等情狀，量處如主文所示之刑。
據上論斷，應依刑事訴訟法第三百四十三條、第二百九十九條第一項前段、刑法第五
十六條、第三百三十九條第一項，罰金罰鍰提高標準條例第一條前段，判決如主文。
中    華    民    國      八十九     年      十      月        九       日
                            臺灣臺南地方法院刑事第四庭
                                        法      官    蘇  孫  波
右正本證明與原本無異。
如不服本判決應於送達後十日內向本院提出上訴狀。
        書  記  官    羅  宗  賢
中    華    民    國      八十九     年      十      月       十二      日
附錄法條：
刑法第三百三十九條
意圖為自己或第三人不法之所有，以詐術使人將本人或第三人之物交付者，處五年以
下有期徒刑、拘役或科或併科一千元以下罰金。
以前項方法得財產上不法之利益或使第三人得之者亦同。
前二項之未遂犯罰之。


司法院資訊處製作；財團法人民間司法改革基金會備份。
